【裁判字號】    98,再,44
【裁判日期】    990107
【裁判案由】    公寓大廈管理條例
【裁判全文】
臺中高等行政法院裁定
                                        98年度再字第44號
再審聲請人  甲○○
再審相對人  臺中縣大肚鄉公所
代  表  人  乙○○
訴訟代理人  張績寶  律師
上列當事人間公寓大廈管理條例事件，再審聲請人對於中華民國
96年12月31日本院96年度訴字第448號號裁定及最高行政法院97
年8月14日97年度裁字第3968號及97年度裁字第3969號裁定，聲
請再審，本院裁定如下：
    主  文
再審之聲請駁回。
再審聲請費用由再審聲請人負擔。
    理  由
一、按再審之訴應於30日之不變期間內提起。前項期間自判決確
    定時起算，判決於送達前確定者，自送達時起算；其再審之
    理由發生或知悉在後者，均自知悉時起算，行政訴訟法第27
    6條第1項及第2項定有明文。倘再審原告主張再審之理由發
    生或其知悉在後者，應就此利己事實負舉證責任，此觀同法
    第277條第1項第4款之規定自明，上開規定亦為聲請再審所
    準用，為行政訴訟法第283條所規定。
二、按「對於同一事件之高等行政法院及最高行政法院所為「判
    決」同時本於行政訴訟法第273條第1項第9款至第14款以外
    之法定事由提起再審之訴者，由最高行政法院合併管轄；但
    對於高等行政法院判決提起上訴，而經最高行政法院認上訴
    為不合法以裁定駁回，對於該高等行政法院判決提起再審之
    訴者，無論本於何種法定再審事由，仍應專屬原高等行政法
    院管轄。又當事人向最高行政法院提起上訴，是否合法，係
    屬最高行政法院應依職權調查裁判之事項，聲請人對最高行
    政法院以其上訴為不合法而駁回之裁定，以發見未經斟酌之
    證物為由聲請再審，依行政訴訟法第283條準用同法第275條
    第1項之規定，專屬最高行政法院管轄，不在同條第3項規定
    之列。」（最高行政法院95年8月份庭長法官聯席會議決議
    參照），該決議於當事人向最高行政法院提起抗告，聲請人
    對最高行政法院以其抗告為不合法駁回之裁定，以發見未經
    斟酌之證物為由聲請再審時，亦得準用，惟議該決議意旨，
    聲請人以發見未經斟酌之證物為由聲請再審，專屬最高行政
    法院管轄者，僅限於最高行政法院以其抗告為不合法，而駁
    回之裁定，而不及於最高行政法院以其抗告為無理由而駁回
    之裁定（最高行政法院97年度裁字第1747號裁定參照），而
    本件最高行政法院97年度裁字第3968號及97年度裁字第3969
    號裁定則均係以無理由駁回再審聲請人之抗告，依上開說明
    ，本院對該部分有管轄權。
三、查本件本院96年度裁字第448號裁定再審聲請人係於民國（
    下同）97年1月7日收受送達，而最高行政法院97年度裁字第
    3968號及97年度裁字第3969號裁定則均係於97年8月27日送
    達再審聲請人，有卷附送達證書足據，聲請再審之不變期間
    自裁定送達之翌日起，扣除在途期間7日，算至97年10月3日
    （星期五）止，即告屆滿。再審原告遲至98年11月18日始聲
    請再審，顯已逾期（再審聲請人雖主張其知悉再審理由在後
    ，然就此利己事實並不能舉證證明）依上開規定及說明，其
    聲請再審自非合法。
四、依行政訴訟法第283條、第278條第1項、第104條、民事訴訟
    法第95條、第78條，裁定如主文。
中    華    民    國    99    年    1    月    7      日
                臺中高等行政法院第三庭
                          審判長法  官  王  茂  修
                                法  官  林  金  本
                                法  官  莊  金  昌
以上正本證明與原本無異。
如不服本裁定，應於裁定送達後10日內以書狀敘明理由，經本院
向最高行政法院提起抗告（須依對造人數附具繕本）。
中    華    民    國    99    年    1    月    7      日
                                書記官  林  昱  妏


司法院資訊處製作；財團法人民間司法改革基金會備份。
